# 因签定一致行动人协议，联营公司变成子公司的会计处理

提问人：baiqimeike23 时间：2021-01-19 08:05:07
想求助各位大佬一个问题。我们在审计母公司，其联营公司的股东由于签定了一致行动人协议，联营公司变成我们母公司的子公司，想问一下相关的会计处理可以参考因追加投资的企业合并来处理吗。十分感谢！

回答人：chenyiwei
在确定因一致行动协议原因导致取得控制权的前提下，可参照因追加投资取得控制权（分步实现企业合并）的原则处理。